Minutes et répertoires du notaire Pierre Louis LAIDEGUIVE, janvier 1741 - décembre 1750 (étude XXIII)
Archives nationales
- Minutes de Pierre Louis LAIDEGUIVE, janvier 1741 - 2 avril 1784; MC/ET/XXIII/513 - MC/ET/XXIII/1458
  - Minutes. 1742, mai - juin, mai - juin 1742; MC/ET/XXIII/520
    - Lefebvre (François), orfèvre, rue Saint-Louis § Procuration, 12 juin 1742; MC/ET/XXIII/520
      procuration; Lefebvre, François
    - Plumet (Valentin) maître relieur et doreur à Paris § Mariage de la fille de feu .., 17 juin 1742; MC/ET/XXIII/520
      contrat de mariage; Plumet, Valentin
    - Sauvage (Michel) maître relieur et doreur de livres rue du Mont Saint Hilaire § Mariage de .., 17 juin 1742; MC/ET/XXIII/520
      contrat de mariage; Sauvage, Michel
    - Inventaire après décès de Jean-Henry Cochois, prêtre, abbé de Saint-Chéron, chanoine de Soissons et prieur de Saint-Pierre d'Ucel, rue Saint-Louis., 21 juin 1742; MC/ET/XXIII/520
      inventaire après décès; Soissons (Aisne); Saint-Louis (rue); Cochois, Jean-Henry; prêtre
    - Inventaire après décès de Nicolas-Auguste de Baudran de Belestre, rue de Poitou., 22 juin 1742; MC/ET/XXIII/520
      inventaire après décès; Poitou (rue de); Baudran de Belestre, Nicolas-Auguste de
    - Inventaire après décès de François Pitet, ancien professeur de l'université de Paris et procureur du collège des Grassins, au collège des Grassins., 27 juin 1742; MC/ET/XXIII/520
      inventaire après décès; Pitet, François
    - Guillaume (Pierre André) maître menuisier à Paris § quittance de la veuve de .., 27 juin 1742; MC/ET/XXIII/520
      quittance; Guillaume, Pierre André
  - Minutes. 1742, juillet - septembre, juillet - septembre 1742; MC/ET/XXIII/521
    - Inventaire après décès de Jean Quentin, blanchisseur, rue Dauphine., 4 juillet 1742; MC/ET/XXIII/521
      inventaire après décès; Dauphine (rue); Quentin, Jean; teinturier blanchisseur
    - Inventaire après décès de Thomas Heluis, maître perruquier, rue de la Huchette., 26 juillet 1742; MC/ET/XXIII/521
      inventaire après décès; Huchette (rue de la); Heluis, Thomas; coiffeur
    - Villebien (Eustache) marchand tapissier rue des Fossés - M. le Prince § procuration, 26 juillet 1742; MC/ET/XXIII/521
      procuration; Villebien, Eustache
    - Inventaire après décès de Claude Prevost, marchand boucher, rue Dauphine., 6 août 1742; MC/ET/XXIII/521
      inventaire après décès; Dauphine (rue); Prevost, Claude; boucher
    - Inventaire après décès d'André François, marchand bourgeois de Paris, pannetier de Bicêtre, à Bicêtre., 31 août 1742; MC/ET/XXIII/521
      inventaire après décès; François, André; commerçant
    - Inventaire après décès de Nicolas Gridé, ancien avocat au Conseil et secrétaire du roi, rue Hautefeuille., 1er septembre 1742; MC/ET/XXIII/521
      inventaire après décès; Hautefeuille (rue); Gridé, Nicolas
    - Fontaine (Eloi), peintre, rue du Petit Pont, prise les tableaux (sans noms d'artistes) § Inventaire, 1er septembre 1742; MC/ET/XXIII/521
      inventaire après décès; Fontaine, Eloi
    - Inventaire après décès de Marie Maillé, épouse de François-Nicolas Reverend, fermier au Mans, paroisse de Montigny, à la ferme susdite et à celle de Montigny., 17 septembre 1742; MC/ET/XXIII/521
      inventaire après décès; Le Mans (Sarthe); Maillé, Marie; Reverend, François-Nicolas; administrateur
    - Vente de planches gravées de Poussin et de Carrache par Antoine Poilly, à Louis Crépy, tous deux marchands d'estampes graveur, demeurant rue Saint-Jacques., 17 septembre 1742; MC/ET/XXIII/521
      planches gravées de Poussin et Carrache
      acte de vente; Saint-Jacques (rue); Crépy, Louis; Poilly, Antoine de (16..-17.., graveur); graveur
    - Inventaire après décès d'Elisabeth Legrand, seconde épouse de Jacques Champagne, marchand de chevaux et hôtellier, rue Zacharie., 20 septembre 1742; MC/ET/XXIII/521
      inventaire après décès; Zacharie (rue); Legrand, Elisabeth; Champagne, Jacques; commerçant
    - Inventaire après décès de Germain Boutin, maître perruquier, sur le Pont-au-Change., 28 septembre 1742; MC/ET/XXIII/521
      inventaire après décès; Change (pont au); Boutin, Germain
    - Bobée (Pierre) marchand tapissier grande rue du fg. Saint-Antoine § quittance Dépôt d'argent, 11 avril 1743; MC/ET/XXIII/521
      quittance; Bobée, Pierre
  - Minutes. 1742, octobre - décembre, octobre - décembre 1742; MC/ET/XXIII/522
    - Inventaire après décès de Catherine Clément, veuve de Louis-Nicolas Maillard, secrétaire du roi, rue Poupée., 11 octobre 1742; MC/ET/XXIII/522
      inventaire après décès; Poupée (rue); Clément, Catherine; Maillard, Louis-Nicolas; secrétaire du roi (Ancien Régime)
    - Inventaire après décès de Michel Dadure, clerc tonsuré du diocèse de Coutances, rue Saint-Jacques., 17 octobre 1742; MC/ET/XXIII/522
      inventaire après décès; Saint-Jacques (rue); Dadure, Michel
    - Inventaire après décès de Nicolas Gaudot, marchand de bois pour la provision de Paris, quai Hors-Tournelle., 9 novembre 1742; MC/ET/XXIII/522
      inventaire après décès; Gaudot, Nicolas; commerçant
    - DEGAS Maître maçon § Créancier d'une somme de 6000 livres (Inventaire après décès de GAUDOT), 9 novembre 1742; MC/ET/XXIII/522
      inventaire; Degas, M.
    - CLAVEL Maître menuisier § Créancier se trouvant sur l'Inventaire après décès de M GAUDOT, 9 novembre 1742; MC/ET/XXIII/522
      inventaire
    - LACHAU (Brice) maître maçon § Créancier se trouvant sur l'Inventaire après décès de maître GHUDOT, 9 novembre 1742; MC/ET/XXIII/522
      inventaire; Lachau, Brice
    - MARTINOT (Balthazar) Horloger Pendule par .. § Inventaire après décès de M. GAUDOT, 9 novembre 1742; MC/ET/XXIII/522
      inventaire; Martinot, Balthazar
    - TROU Maître de la manufacture royale de Saint-Cloud [Faïencier] § Créancier se trouvant sur l'Inventaire après décès de M. GAUDOT., 9 novembre 1742; MC/ET/XXIII/522
    - BERTHE (Pierre François) Maître peintre de l'Académie de Saint-Luc Rue d'Orleans § Partage .., 11 novembre 1742; MC/ET/XXIII/522
      partage; Berthe, Pierre François
    - Inventaire après décès de François Boys, procureur au Parlement, rue de la Bucherie ( ?)., 19 novembre 1742; MC/ET/XXIII/522
      inventaire après décès; Bûcherie (rue de la); Boys, François
    - Testament de Claude Aubriet, peintre du cabinet et du jardin du roi, demeurant en la paroisse Saint-Médard., 2 décembre 1742; MC/ET/XXIII/522
      testament; Aubriet, Claude; peintre
    - Inventaire après décès de Vincent-Amable Fontaine, veuve de Jacques Maupetit, marchand fourbisseur, rue Zacharie., 6 décembre 1742; MC/ET/XXIII/522
      inventaire après décès; Zacharie (rue); Fontaine, Vincent-Amable; Maupetit, Jacques; commerçant
    - Inventaire après décès de Marie-Françoise-Charlotte de Benoist, épouse de Maris-Louis Caillebot, marquis de La Salle, rue de l'Université., 14 décembre 1742; MC/ET/XXIII/522
      inventaire après décès; Université (rue de l'); Benoist, Marie-Françoise-Charlotte de; Caillebot, Maris-Louis (marquis de La Salle)
    - Inventaire après décès de Claude Aubriet, peintre du cabinet et du jardin du roi, au jardin du roi et à Passy, en face de l'église., 17 décembre 1742; MC/ET/XXIII/522
      inventaire après décès; Aubriet, Claude
    - Inventaire après décès de Claude Aubriet, peintre du cabinet et du jardin du roi, comportant des tableaux et estampes estimées par Gersaint., 17 décembre 1742; MC/ET/XXIII/522
      inventaire après décès; Aubriet, Claude; Gersaint (M.); peintre
  - Minutes. 1743, janvier - février, janvier - février 1743; MC/ET/XXIII/523
    - Inventaire après décès des papiers de Jean-Baptiste Doré, décédé au Cap Français., 8 janvier 1743; MC/ET/XXIII/523
      inventaire après décès; Doré, Jean-Baptiste
    - Inventaire après décès de Marie-Madeleine Chantreau, rue du Foin., 8 janvier 1743; MC/ET/XXIII/523
      inventaire après décès; Foin (rue du); Chantreau, Marie-Madeleine
    - DELALANNE (Dominique) Maître menuisier Rue de Fourcy § Quittance .., 13 janvier 1743; MC/ET/XXIII/523
      quittance; Delalanne, Dominique
    - Inventaire après décès d'Eléonore-Gabrielle-Louise-Françoise de Crux, épouse de Jean-Victor de Rochechouart, comte de Mortemart, colonel du régiment de Navarre, à l'hôtel de Luxembourg. Le mobilier provient du couvent de Bellechasse, rue Saint-Dominique, 14 janvier 1743; MC/ET/XXIII/523
      inventaire après décès; Saint-Dominique (rue); Crux, Eléonore-Gabrielle-Louise-Françoise de; Rochechouart, Jean-Victor de (comte de Mortemart)
    - Inventaire après décès de Pierre Jaussin, auquel assiste Jacques Laumosnier, ancien professeur de l'académie de Saint-Luc., 14 janvier 1743; MC/ET/XXIII/523
      inventaire après décès; Jaussin, Pierre; Laumosnier, Jacques; peintre
    - Inventaire après décès de Louis-Pierre Jaussin, marchand apothicaire, rue de La Huchette., 14 janvier 1743; MC/ET/XXIII/523
      inventaire après décès; Huchette (rue de la); Jaussin, Louis-Pierre; commerçant; pharmacien
    - Inventaire après décès de Louise-Renée Duplessis de Genouville, veuve d'Antoine-René Le Fevre de La Falvere, président à mortier au parlement de Bretagne, au couvent des Filles du Saint Sacrement., 15 janvier 1743; MC/ET/XXIII/523
      inventaire après décès; Duplessis de Genouville, Louise-Renée; Le Fevre de La Falvere, Antoine-René
    - Inventaire après décès de Eléonore Gabrielle Louise de Frux épouse de Jean Victor de Rochechouart, comte de Mortemart. Il mentionne des tapisseries représentant des fleurs et des animaux., 17 janvier 1743; MC/ET/XXIII/523
      tapisseries
      inventaire après décès; Frux, Eléonore Gabrielle Louise de; Rochechouart, Jean Victor de (1712-1771)
    - MERCIER (Joseph) Marchand tapissier Rue de la Huchette § Transport .., 17 janvier 1743; MC/ET/XXIII/523
      Mercier, Joseph
    - Inventaire après décès de Pierre-Claude Rousseau, trésorier du comte de La Marche, dans un appartement de l'hôtel de Conti., 19 janvier 1743; MC/ET/XXIII/523
      inventaire après décès; Conti (hôtel de); Rousseau, Pierre-Claude
    - WARIN Horloger § Pendule par ..; (Inventaire après décès de ROUSSEAU, Pierre Claude), 19 janvier 1743; MC/ET/XXIII/523
    - Inventaire après décès d'Eugénie-Renée de Brion, épouse de Pierre, comte de Grammont, maître de camp du régiment de Grammont- cavalerie., 21 janvier 1743; MC/ET/XXIII/523
      inventaire après décès; Brion, Eugénie-Renée de; Grammont, Pierre de (comte de); officier (armée)
    - Massé (Louis), marchand orfèvre, rue Saint-Germain-l'Auxerrois § Bail par .., 24 janvier 1743; MC/ET/XXIII/523
      bail; Massé, Louis
    - Inventaire après décès de Marie-Geneviève de Travers, veuve de François-Blaise Henriot, bourgeois de Paris., 25 janvier 1743; MC/ET/XXIII/523
      inventaire après décès; Travers, Marie-Geneviève de; Henriot, François-Blaise
    - Inventaire après décès de Gabrielle-Catherine de Blegny, épouse d'Augustin Hecquet, bourgeois de Paris, rue du Battoir., 26 janvier 1743; MC/ET/XXIII/523
      inventaire après décès; Battoir (rue du); Blegny, Gabrielle-Catherine de; Hecquet, Augustin
    - HOSSARD (Jean Philippe) Marchand tapissier Rue Geoffroy l'Asnier § Quittance et mainlevée .., 28 janvier 1743; MC/ET/XXIII/523
      quittance; Hossard, Jean Philippe
    - POITEVIN (Nicolas) Maître Serrurier Rue Neuve de Richelieu § Constitution., 21 février 1743; MC/ET/XXIII/523
      constitution de rente; Poitevin, Nicolas
  - Minutes. 1743, mars - avril, mars - avril 1743; MC/ET/XXIII/524
    - Donation par madame de Vris à ses enfants de tapisseries, avec en pièce annexe un mémoire des meubles., 5 mars 1743; MC/ET/XXIII/524
      donation; Vris (Mme de)
    - Gouel (Gilles), marchand orfèvre, rue d'Enfer § Renonciation de la veuve de .., 9 mars 1743; MC/ET/XXIII/524
      renonciation; Gouel, Gilles
    - Inventaire après décès de Jean-Barthelemy Guérin de Bouscal, chevalier de Saint-Louis, ancien capitaine de dragons, rue du Colombier., 11 mars 1743; MC/ET/XXIII/524
      inventaire après décès; Colombier (rue du); Guérin de Bouscal, Jean-Barthelemy; officier (armée)
    - Inventaire après décès de Renée-Augustine Perreaux, fille majeure, rue des Maçons., 13 mars 1743; MC/ET/XXIII/524
      inventaire après décès; Perreaux, Renée-Augustine
    - Bail à Jean Restout, peintre ordinaire du roi, demeurant au cloître Saint-Germain-l'Auxerrois., 16 mars 1743; MC/ET/XXIII/524
      bail; Saint-Germain-l'Auxerrois (cloître); Restout, Jean (1692-1768); peintre
    - Dépôt d'extrait mortuaire concernant Pierre Royer, maître peintre, demeurant rue du Sépulcre., 18 mars 1743; MC/ET/XXIII/524
      dépôt de pièces; acte d'état civil; extrait d'acte; Saint-Sépulcre (rue du); Royer, Pierre; peintre
    - Inventaire après décès d'Antoine Cointreau, avocat au Parlement, place Dauphine, mentionnant des estampes et plusieurs tableaux sans noms d'auteurs. Une partie du mobilier vient d'un appartement que le défunt louait à Auteuil., 20 mars 1743; MC/ET/XXIII/524
      [Bibliothèque, 7 ff].
      Autres dépouillement(s):
      Fichier Histoire de l'art, 1700-1750, études XIII à XXXIX.; Fichier Bibliothèques.
      inventaire après décès; Dauphine (place); Auteuil (ancienne commune); Cointreau, Antoine; avocat au parlement (Ancien Régime)
    - Terlet (Christophe) maître tapissier rue de la Harpe § partage, 22 mars 1743; MC/ET/XXIII/524
      partage; Terlet, Christophe
    - Terlet (Joseph) maître tapissier rue de la Harpe § partage, 22 mars 1743; MC/ET/XXIII/524
      partage; Terlet, Joseph
    - Duval (Jacques) tapissier rue Mouffetard § Vente, 24 mars 1743; MC/ET/XXIII/524
      acte de vente; Duval, Jacques
    - Inventaire après décès d'Antoine Menard, capitaine du château de la tour Saint-Bernard à Paris, au château, paroisse Saint-Nicolas-du-Chardonnet., 26 mars 1743; MC/ET/XXIII/524
      inventaire après décès; Menard, Antoine
    - Lefevre (Pierre) marchand tapissier rue de la Verrerie § Cahier de dépense (MM. Laudivision), 13 avril 1743; MC/ET/XXIII/524
      Lefevre, Pierre
    - Balliez (Mathieu), marchand orfèvre, rue Saint-Louis § Compte et délégation, 16 avril 1743; MC/ET/XXIII/524
      compte; procuration; Balliez, Mathieu
    - Inventaire après décès de Charles-Bertrand Le Clerc de Lesseville, conseiller au Parlement, rue du Battoir, et au château de Saint-Prix., 22 avril 1743; MC/ET/XXIII/524
      inventaire après décès; Battoir (rue du); Le Clerc de Lesseville, Charles-Bertrand
    - Saint-Prix (Château de) Seine-et-Oise, Lesseviler Etat des meubles du .. § Inventaire après décès de Charles les Bertrand Leclerc de Lesseville, conseiller du roi au parlement rue du Battoir; seigneur de Saint-Prix, 22 avril 1743; MC/ET/XXIII/524
      Châteaux, hôtels, églises, 1700-1750, par le personnel du Minutier (fichier papier entièrement dématérialisé; voir contexte dans le Plan d’orientation général - Notaires de Paris, guides thématiques du Minutier).
      inventaire; Saint-Prix (Val-d'Oise)
    - certificat aux dires de Jacques Laumosnier, ancien professeur de l'académie de Saint-Luc, demeurant rue Saint-Denis., 24 avril 1743; MC/ET/XXIII/524
      notoriété; Saint-Denis (rue); Laumosnier, Jacques
  - Minutes. 1743, mai - juin, mai - juin 1743; MC/ET/XXIII/525
    - CANOT (Charles) Maître imprimeur en taille douce Rue Saint-Jacques § Mariage de la fille de .., 10 janvier 1743; MC/ET/XXIII/525
      contrat de mariage; Canot, Charles
    - Lefevre (Pierre) marchand tapissier rue de la Verrerie § transport, 8 mai 1743; MC/ET/XXIII/525
    - Tavernier (Philippe) maître serrurier rue Princesse § quittance, 9 mai 1743; MC/ET/XXIII/525
      quittance; Tavernier, Philippe
    - Inventaire après décès de Marie-Anne Boucher, épouse de Anne-François, marquis de Harville, maréchal des camps et armées du roi, au château de La Selle., 21 mai 1743; MC/ET/XXIII/525
      inventaire après décès; Boucher, Marie-Anne; Harville, Anne-François de (marquis de); officier général
    - Tirepain (Charles) fondeur rue de la Tixeranderie § désistement, 21 mai 1743; MC/ET/XXIII/525
      Tirepain, Charles
    - Tarisien (Antoine) maître fondeur à Paris § Mariage du fils de feu .., 3 juin 1743; MC/ET/XXIII/525
      contrat de mariage; Tarisien, Antoine
    - Tarisien (Louis) maître fondeur quai Peletier § Mariage de .., 3 juin 1743; MC/ET/XXIII/525
      contrat de mariage; Tarisien, Louis
    - Desbraises (Jean-Baptiste) maître tourneur rue des Fossés Saint-Bernard § bail à .., 5 juin 1743; MC/ET/XXIII/525
      bail; Desbraises, Jean-Baptiste
    - Procuration concernant Etienne Louis Crépy, graveur, demeurant rue Saint-Jacques., 10 juin 1743; MC/ET/XXIII/525
      procuration; Saint-Jacques (rue); Crépy, Etienne Louis; graveur
    - Morin (André) marchand imager rue Saint-Jacques § procuration, 10 juin 1743; MC/ET/XXIII/525
      procuration; Morin, André
    - Fatrie ( ? ) (Jean) marchand imager à Angers § procuration, 10 juin 1743; MC/ET/XXIII/525
      procuration; Fatrie, Jean
    - Inventaire après décès de Marie-Madeleine Aubouïn de Fonsermois, pensionnaire du roi, fille majeure, rue d'Orléans., 12 juin 1743; MC/ET/XXIII/525
      inventaire après décès; Orléans (rue d'); Aubouïn de Fonsermois, Marie-Madeleine
    - Inventaire après décès de Françoise-Renée de Coetquen, veuve de Charles, comte de Mornay, marquis de Monchevreuil, rue des Filles du Calvaire, demeurant rue des Filles-du-Calvaire, mentionnant une série d'estampes., 18 juin 1743; MC/ET/XXIII/525
      [Bibliothèque, 4 feuillets].
      inventaire après décès; Coëtquen, Françoise Renée de (1670-1743); Mornay, Charles de (16..-1688)
    - Chopitel (Pierre) maître Serrurier rue Pagevin § bail à -, 19 juin 1743; MC/ET/XXIII/525
      bail; Chopitel, Pierre
    - Bodin (Simon) maçon à Ponlevoy en Blaisoie § Inventaire après décès de René Bodin b. de P., 26 juin 1743; MC/ET/XXIII/525
      inventaire; Bodin, Simon
  - Minutes. 1743, juillet, juillet 1743; MC/ET/XXIII/526
    - Inventaire après décès de Charles-Auguste de Rochechouart-Mortemart, duc de Rouchechouart, en l'hôtel de Rochechouart, au château de Versailles et au château de Lumigny. ' État de ce qui est du aux marchands et ouvriers qui ont fourny et travaillé pour la maison ' annexé, 4 juillet 1743; MC/ET/XXIII/526
      inventaire après décès; Lumigny-Nesles-Ormeaux (Seine-et-Marne); Versailles (Yvelines, château de); Rochechouart-Mortemart, Charles-Auguste (duc de Rouchechouart)
    - Inventaire après décès de Charles Auguste duc de Rochechouart, dans lequel sont mentionnés des tableaux., 6 juillet 1743; MC/ET/XXIII/526
      tableaux
      inventaire après décès; Mortemart, Charles Auguste de Rochechouart (1714-1743, duc de); Rochechouart, Charles Auguste de (1714-1743)
    - Fresson (Antoine) Serrurier à Hirson § Mariage du fils de feu .., 15 juillet 1743; MC/ET/XXIII/526
      contrat de mariage; Fresson, Antoine
    - Fresson (François Charles), compagnon peintre, rue des Vertus § Mariage de .., 15 juillet 1743; MC/ET/XXIII/526
      contrat de mariage; Fresson, François Charles
    - Inventaire après décès de Marie-Anne Foureau, épouse de Jean-Claude Berrard, maître tailleur d'habits, rue des Vieux-Augustins., 20 juillet 1743; MC/ET/XXIII/526
      inventaire après décès; Vieux-Augustins (rue des); Foureau, Marie-Anne; Berrard, Jean-Claude; tailleur d'habits
    - Racapé (Charles), maître menuisier, rue des Nonnains d'Yerre § Délégation, 21 juillet 1743; MC/ET/XXIII/526
      procuration; Racapé, Charles
    - Inventaire après décès de Margueritte Desbarres, épouse de Denis Ju, marchand fripier, rue du faubourg Saint-Antoine., 27 juillet 1743; MC/ET/XXIII/526
      inventaire après décès; Faubourg-Saint-Antoine (rue du); Desbarres, Margueritte; Ju, Denis; commerçant; brocanteur
    - Inventaire après décès d'Armand-Marie-Antoine-Pierre de Gourgues, seigneur d'Aulnay, maître des requêtes, rue Saint-Louis-au-Marais et aux châteaux d'Aulnay et de Vayres, près de Bordeaux, dans lequel sont mentionnés des tapisseries.- Etat des meubles du château d'Aulnay., 31 juillet 1743; MC/ET/XXIII/526
      [Bibliothèque].
      Fichier Châteaux, hôtels, églises, 1700-1750.; Fichier Bibliothèques.
      inventaire après décès; Saint-Louis (rue); Gourgues, Armand Mare Antoine Pierre de; maître des requêtes (Ancien Régime)
  - Minutes. 1743, août - septembre, août - septembre 1743; MC/ET/XXIII/527
    - Caillot (Paul) Valet de Chambre, tapissier du maréchal de Biron rue de Varene § Mariage de .., 13 avril 1743; MC/ET/XXIII/527
      contrat de mariage; Caillot, Paul
    - BUISSON (Eustache) Maître Serrurier; Rue du Petit Lyon § Bail -, 12 août 1743; MC/ET/XXIII/527
      bail; Buisson, Eustache
    - Inventaire après décès de Pierre Saviard, ancien procureur au Parlement et de son épouse, Marie-Suzanne Travers, rue Serpente. Une partie des meubles provient d'un appartement à Choisy-le-Roi, 17 août 1743; MC/ET/XXIII/527
      inventaire après décès; Serpente (rue); Choisy-le-Roi (Val-de-Marne); Saviart, Pierre; Travers, Marie-Suzanne
    - LEFEBVRE (Antoine), Maître peintre, Rue des Mauvais garçons § Quittance donnée à, 17 août 1743; MC/ET/XXIII/527
      quittance; Lefebvre, Antoine
    - BLANCHETON (Nicolas) Maître Serrurier Rue Saint-Louis § Quittance donnée à .., 17 août 1743; MC/ET/XXIII/527
      quittance; Blancheton, Nicolas
    - GOUJAT (Nicolas) Maçon privilégié suivant la cour; Rue du Cygne § Quittance .., 17 août 1743; MC/ET/XXIII/527
      quittance; Goujat, Nicolas
    - CHARVET (Pierre) Maître marbrier Rue des Fossés Saint-Victor § Quittance .., 17 août 1743; MC/ET/XXIII/527
      quittance; Charvet, Pierre
    - LEBRUN (Adrien Nicolas) Marchand tapissier Rue Culture Sainte-Catherine § Bail., 18 août 1743; MC/ET/XXIII/527
      bail; Lebrun, Adrien Nicolas
    - DELACROIX (Adrien) Tapissier de M. de FIEUBERT Rue de Condé § Quittance .., 22 août 1743; MC/ET/XXIII/527
      quittance; Delacroix, Adrien
    - Inventaire après décès de Jacques Domec, bourgeois de Paris, rue des Billettes., 29 août 1743; MC/ET/XXIII/527
      inventaire après décès; Billettes (rue des); Domes, Jacques
    - FEZAN (Jean) Horloger § Montre par .. Inventaire après décès de DOMEC (Jacques), 29 août 1743; MC/ET/XXIII/527
      inventaire; Fezan, Jean
    - Inventaire après décès de Margueritte Pallu, veuve d'Etienne de Vallambras, marquis de Segris, écuyer ordinaire du roi, à Colombe., 4 septembre 1743; MC/ET/XXIII/527
      inventaire après décès; Pallu, Marguerite; Vallambras, Etienne de (marquis de Segris)
    - Inventaire après décès de Pierre Couterot, ancien chef de gobelet du roi, rue de La Harpe., 9 septembre 1743; MC/ET/XXIII/527
      inventaire après décès; Harpe (rue de la); Couterot, Pierre
    - GOSSARD (Jean) Tapissier Rue des Fossés M. le Prince § Consentement .., 10 septembre 1743; MC/ET/XXIII/527
      Gossard, Jean
    - HANOT (Jacques Louis) Ebéniste § Dépôt d'argent .., 11 septembre 1743; MC/ET/XXIII/527
      Hanot, Jacques Louis
    - HANOT (Jean-Baptiste) Maître tapissier § Dépôt d'argent .., 11 septembre 1743; MC/ET/XXIII/527
      Hanot, Jean-Baptiste
    - RENARD Ebéniste § Dépôt d'argent .., 11 septembre 1743; MC/ET/XXIII/527
    - HANOT (Louis Philippe) Ebéniste § Dépôt d'argent .., 11 septembre 1743; MC/ET/XXIII/527
      Hanot, Louis Philippe
    - Inventaire après décès de Jean Legras, marchand bourgeois de Paris, rue Saint-Honoré., 16 septembre 1743; MC/ET/XXIII/527
      inventaire après décès; Saint-Honoré (rue); Legras, Jean; commerçant
    - BARONNEAU Horloger § Pendule par ..; Inventaire après décès de Jean Legras .., 16 septembre 1743; MC/ET/XXIII/527
    - THIERCE (Jacques) Marchand joaillier Rue Saint-Louis près le Palais § Mainlevée .., 21 septembre 1743; MC/ET/XXIII/527
      Thierce, Jacques
    - TARISIEN (Louis) Maître fondeur Rue de la Vannerie § Consentement .., 21 septembre 1743; MC/ET/XXIII/527
      Tarisien, Louis
    - MARGUILLIER (Léonard François) Maître doreur Rue du Ponceau § Consentement .., 21 septembre 1743; MC/ET/XXIII/527